【裁判字號】    89,易,209
【裁判日期】    890329
【裁判案由】    妨害秩序
【裁判全文】
臺灣新竹方法院刑事判決                            八十九年度易字第二０九號
    公  訴  人  臺灣新竹地方法院檢察署檢察官
    被      告  甲○○
右列被告因妨害秩序案件，經檢察官提起公訴（八十八年度偵字第六九八一號），本
院判決如左：
    主      文
甲○○以加害財產之事，恐嚇他人致生危害於安全，處拘役伍日，如易科罰金以參佰
元折算壹日，緩刑貳年。
    事      實
一、甲○○於民國（下同）八十八年八月二十五日晚間七時許，在新竹縣湖口鄉○○
    村○鄰○○街二八號前，因本身婚姻不睦，怪罪其兄乙○○，唯乙○○未予理會
    ，甲○○竟基於恐嚇之犯意，向乙○○恐嚇稱欲將乙○○之自用小客車燒燬等語
    ，使乙○○心生畏怖，致生危害於安全，乙○○隨即報警處理。
二、案經乙○○訴由新竹縣警察局竹北分局報告台灣新竹地方法院檢察署檢察官偵查
    起訴。
    理      由
一、訊據被告除否認有恐嚇之犯意外，對於右揭其餘事實，均於警、偵訊中及本審理
    時自承在卷，辯稱其係酒後無心之語云云。然查，右揭犯罪事實，業據告訴人乙
    ○○警、偵訊中及本院審理時指訴；證人即目擊本案經過之王朝榜於警訊中證述
    在卷，而被告於犯罪後，尚能自行離去，尚難以酒後之語卸免其罪責，本件事證
    明確，被告犯行應堪認定。
二、核被告所為係犯刑法第三百零五條之恐嚇危害安全罪。原公訴人認係犯同法第一
    百五十一條之罪，業經公訴人於言詞辯論時，當庭更正為前開論罪法條，併予敘
    明。爰審酌被告素行良好，未有前科，與告訴人係屬兄弟，僅因一時心生不滿，
    始出言恐嚇告訴人，且於犯後第二日即與告訴人達成和解，有和解書一紙在卷可
    查，及其犯罪後態度等一切情狀，量處如主文所示之刑，並諭知易科罰金之標準
    。查被告素行良好，前未曾犯罪受有期徒刑以上刑之宣告，有台灣高等法院被告
    全國前案紀錄表在卷可稽，其因一時失慮，致罹刑典，事後已坦承事實，深具悔
    意，且已與告訴人達成和解，有和解書一紙在卷可參，經此刑之宣告後，應知警
    惕而無再犯之虞，本院因認暫不執行其刑為當，併予以宣告緩刑二年，以啟自新
    。
據上論斷，應依刑事訴訟第二百九十九條第一項前段，刑法第三百零五條、第四十一
條、第七十四條第一款，罰金罰鍰提高標準條例第一條前段、第二條，判決如主文。
本案經檢察官許麗美到庭執行職務。
中      華      民      國    八十九    年      三      月    二十九    日
                                臺灣新竹方法院刑事第二庭
                                    法  官  張  百  見
右正本證明與原本無異。
如不服本判決，應於判決送達後十日內向本院提出上訴狀( 應附繕本 )，上訴於
臺灣高等法院。
                                    書記官  陳  進  楷
中      華      民      國    八十九    年      三      月    二十九    日
附錄論罪科刑法條：刑法第三百零五條。
以加害生命、身體、自由、名譽、財產之事，恐嚇他人致生危害於安全者，處二年以
下有期徒刑、拘役或三百元以下罰金。


司法院資訊處製作；財團法人民間司法改革基金會備份。
